臺灣高等法院刑事判決               100年度上訴字第3745號
上  訴  人
即  被  告  王宏一
上列上訴人因違反毒品危害防制條例案件，不服臺灣臺北地方法
院100年度審訴字第68號，中華民國100年10月31日第一審判決（
起訴案號：臺灣臺北地方法院檢察署100年度毒偵字第2343號）
，提起上訴，本院判決如下：
    主  文
上訴駁回。
    理  由
一、按刑事訴訟法第三百五十條、第三百六十一條、第三百六十
    二條、第三百六十七條規定，不服地方法院之第一審判決而
    上訴者，須提出上訴書狀，並應敘述具體理由，為上訴必備
    之程式；其所提出之書狀未敘述上訴理由，或僅曾以言詞陳
    述上訴理由者，均應於上訴期間屆滿後二十日內補提理由書
    於第一審法院。第一審法院經形式審查，認逾期未補提上訴
    理由者，應定期間先命補正；逾期未補正者，為上訴不合法
    律上之程式，應以裁定駁回。倘已提出上訴理由，但所提非
    屬具體理由者，則由第二審法院以上訴不合法律上之程式，
    判決駁回。而所謂具體理由，必係依據卷內既有訴訟資料或
    提出新事證，指摘或表明第一審判決有何採證認事、用法或
    量刑等足以影響判決本旨之不當或違法，而構成應予撤銷之
    具體事由，始克當之（例如：依憑證據法則具體指出所採證
    據何以不具證據能力，或依憑卷證資料，明確指出所為證據
    證明力之判斷如何違背經驗、論理法則）；倘僅泛言原判決
    認定事實錯誤、違背法令、量刑失之過重或輕縱，而未依上
    揭意旨指出具體事由，或形式上雖已指出具體事由，然該事
    由縱使屬實，亦不足以認為原判決有何不當或違法者（例如
    ：對不具有調查必要性之證據，法院未依聲請調查亦未說明
    理由，或援用證據不當，但除去該證據仍應為同一事實之認
    定），皆難謂係具體理由，俾與第二審上訴制度旨在請求第
    二審法院撤銷、變更第一審不當或違法之判決，以實現個案
    救濟之立法目的相契合，並節制濫行上訴(最高法院九十七
    年度台上字第八九二號判決參照)。
二、被告上訴意旨略以：上訴人施用毒品，實因遭逢家父病逝，
    心情低落，頗感悔恨，請再給一次機會，改判美沙冬替代療
    法或易服勞役(其真義應係服社會勞動)，避免國家資源浪費
    云云。可知，被告並未依據卷內既有訴訟資料或提出新事證
    ，指摘或表明第一審判決有何採證認事、用法或量刑等足以
    影響判決本旨之不當或違法，其上訴未提出具體理由甚明。
    又美沙冬替代療法係偵查中檢察官針對施用毒品之被告，於
    符合一定條件之情形，給予緩起訴處分，並要被告接受指定
    醫院施以美沙冬之替代處分，審判中之被告並無適用之餘地
    。至易服社會勞動係易科罰金之替代處分，刑法第四十一條
    第八項規定：第一項至第四項及第七項之規定，於數罪併罰
    之數罪均得易科罰金或易服社會勞動，其應執行之刑逾六月
    者，亦適用之。被告因分別施用第一、二級毒品，經原審分
    別判處有期徒刑十月、五月，應執行刑一年二月，其所犯二
    罪，並非均得易科罰金，自無從易服社會勞動，併此敘明。
三、從而，本件上訴不合法律上之程式，應予駁回，並不經言詞
    辯論為之。
據上論斷，應依刑事訴訟法第三百六十七條前段、第三百七十二
條，判決如主文。
中    華    民    國   100    年    12    月    27    日
            刑事第十七庭  審判長法  官  王炳梁
                                法  官  黃雅芬
                                法  官  陳世宗
以上正本證明與原本無異。
施用第二級毒品部分不得上訴。
施用第一級毒品部分，如不服本判決，應於收受送達後10日內向
本院提出上訴書狀，其未敘述上訴之理由者並得於提起上訴後10
日內向本院補提理由書（均須按他造當事人之人數附繕本）「切
勿逕送上級法院」。
                                書記官  李佳穎
中    華    民    國   100    年    12    月    27    日